Jaelani Husaen

Welder

KONTAK

- +6285388842149 +6281528448068(WA)
- Jaelanihusaen2003@gmail .com
- Ray 5 Tanjung Harapan, Alalak, Barito Kuala, Kalimantan Selatan

PENDIDIKAN

Pondok Pesantren Darussalam ULYA/ALIYAH 2018-2021

Pondok Pesantren Tarbiyatul Furqon

ULYA/ALIYAH

2021-2021

Balai Latihan Kerja SMAW 3G UP/PF

2022-2022

SKILL

- Microsoft Wort
- Microsoft Excel
- Microsft Office

PROFIL

Bersekolah Di Pondok Pesantren Darussalam Martapura Selama 4 Tahun Lalu Melanjutkan Pendidikan Satu Tahun Terakhir Di Pondok Pesantren Tarbiyatul Furqon Untuk Mendapat Ijazah Setara SMA, Lalu Melanjutkan Lagi Pelatihan Las SMAW 3G Di Balai Latihan Kerja Banjarbaru.

Saya Adalah Orang Yang Tipikal Mudah Bersosialisasi Ditempat Atau Kerjaan Yang Baru Dan Juga Saya Cepat Memahami Sesuatu Yang Belum Bisa Saya Kerjakan.

PENGALAMAN KERJA

Welder Pabrikasi

2023-2024

PT.ALALAK INDAH LESTARI

- Melakukan Periodic Servis, Inspection Pada Kapal Tuogbout Dan Tongkang
- Repair Lambung, Haluan, Buritan, Buttem, Dek Kapal
- Melakukan Perawatan Samblas Dan Cat Body Kapal

Welder Pabrikasi

KONSTRUKSI BANGUNAN

2023-Sekarang

• Pembuatan Konstruksi Bangunan Rumah, Gudang Dan Gedung

SERTIKAT

BNSP

Plate Welder SMAW 3G UP/PF (340JP)

BLK

Plate Welder SMAW 3G UP/PF(340JP)